DAC
========================================================

##

Calculo de la Disposición A ser Compensado MARINOS


```{r setup, echo=FALSE, warning=FALSE, message=FALSE}
opts_chunk$set(comment="", warning=FALSE, background="#E0E0E0", message=FALSE)
library(ggplot2)
library(Hmisc)
library(plyr)
library(reshape2)
library(car)  ## para usar la función recode
require(lubridate)   ## manejo de fechas/horas

options(width=120)
```

```{r data_read, echo=FALSE}
setwd("~/Proyectos/SUFAZ/datos")
encuestas <- read.csv("~/Proyectos/SUFAZ/datos/marinos.csv")
encuestas$Comunidad[encuestas$Comunidad=="RÍO SECO"]="RIO SECO"   ##Hay unos rio seco con acento. Los acomodo

## recode Comunidad
encuestas$Comunidad[encuestas$Comunidad=="OCOROTE"]="RIO SECO"
encuestas$Comunidad[encuestas$Comunidad=="PRUDENCIO"]="CAYUDE"
encuestas$Comunidad[encuestas$Comunidad=="LA HUESA"]="CAYUDE"
encuestas$Comunidad[encuestas$Comunidad=="EL COCUY"]="MEDANO BLANCO"
encuestas$Comunidad[encuestas$Comunidad=="EL MURO"]="MEDANO BLANCO"
encuestas$Comunidad[encuestas$Comunidad=="POPORO"]="MEDANO BLANCO"
encuestas$Comunidad[encuestas$Comunidad=="TIGUADARE"]="PUNTA CARDON"
encuestas$Comunidad=factor(encuestas$Comunidad)

## DAC dataframe
DAC=encuestas[c("Comunidad", "ValorDAC", "AceptaDAC", "DACMinima")]
str(DAC)
```

```{r dac_recode,echo=FALSE}
DAC$AceptaDAC[DAC$AceptaDAC=="NR"]=NA
DAC$AceptaDAC=factor(DAC$AceptaDAC)
DAC=DAC[complete.cases(DAC),]
DAC2=DAC
DAC2=DAC2[DAC2$AceptaDAC=="NO",]
DAC2$AceptaDAC="SI"
DAC2$AceptaDAC=factor(DAC2$AceptaDAC)
DAC=DAC[,-4]
DAC2=DAC2[,c("Comunidad", "AceptaDAC", "DACMinima")]
names(DAC2)=c("Comunidad", "AceptaDAC", "ValorDAC")
DAC=rbind(DAC, DAC2)
DAC$AceptaDAC=as.integer(DAC$AceptaDAC)-1
table(DAC$Comunidad, DAC$AceptaDAC)
```

Modelo General
---------------------

```{r modelo_general}
DAC0=DAC
## DAC=subset(DAC0,Comunidad=="RIO SECO")
modelo=glm(AceptaDAC~ValorDAC, data=DAC, family="binomial")
summary(modelo)

```

```{r DAC_graph, echo=FALSE, fig.height=6, fig.width=8}
plot(jitter(DAC$AceptaDAC, 0.1)~DAC$ValorDAC, pch=19, cex=0.90, col="coral3", ylab="0->NO 1->SI", xlab="Compensación (Bs)")
points(DAC$ValorDAC, modelo$fitted.values, col="darkcyan", pch=19, cex=0.90)
compensacion=seq(5000,100000,2500)
DAC.pred=predict(modelo, data.frame(ValorDAC=compensacion), type="response")
lines(compensacion, DAC.pred, col="black", lwd=2)
legend("bottomright", "GENERAL", bty="n")
format((data.frame(compensacion, 100*DAC.pred)), scientific=FALSE, digits=2)
```


RIO SECO
-----------------

```{r modelo_rs}
DAC=subset(DAC0,Comunidad=="RIO SECO")
modelo=glm(AceptaDAC~ValorDAC, data=DAC, family="binomial")
summary(modelo)

```

```{r DAC_graphrs, echo=FALSE, fig.height=6, fig.width=8}
plot(jitter(DAC$AceptaDAC, 0.1)~DAC$ValorDAC, pch=19, cex=0.90, col="coral3", ylab="0->NO 1->SI", xlab="Compensación (Bs)")
points(DAC$ValorDAC, modelo$fitted.values, col="darkcyan", pch=19, cex=0.90)
compensacion=seq(5000,100000,2500)
DAC.pred=predict(modelo, data.frame(ValorDAC=compensacion), type="response")
lines(compensacion, DAC.pred, col="black", lwd=2)
legend("bottomright", "RIO SECO", bty="n")
format((data.frame(compensacion, 100*DAC.pred)), scientific=FALSE, digits=2)
```

PUNTA CARDON
-----------------

```{r modelo_PC}
DAC=subset(DAC0,Comunidad=="PUNTA CARDON")
modelo=glm(AceptaDAC~ValorDAC, data=DAC, family="binomial")
summary(modelo)

```

```{r DAC_graphPC, echo=FALSE, fig.height=6, fig.width=8}
plot(jitter(DAC$AceptaDAC, 0.1)~DAC$ValorDAC, pch=19, cex=0.90, col="coral3", ylab="0->NO 1->SI", xlab="Compensación (Bs)")
points(DAC$ValorDAC, modelo$fitted.values, col="darkcyan", pch=19, cex=0.90)
compensacion=seq(5000,100000,2500)
DAC.pred=predict(modelo, data.frame(ValorDAC=compensacion), type="response")
lines(compensacion, DAC.pred, col="black", lwd=2)
legend("bottomright", "PUNTA CARDON", bty="n")
format((data.frame(compensacion, 100*DAC.pred)), scientific=FALSE, digits=2)
```

MEDANO BLANCO
-----------------

```{r modelo_MD}
DAC=subset(DAC0,Comunidad=="MEDANO BLANCO")
modelo=glm(AceptaDAC~ValorDAC, data=DAC, family="binomial")
summary(modelo)

```

```{r DAC_graphMD, echo=FALSE, fig.height=6, fig.width=8}
plot(jitter(DAC$AceptaDAC, 0.1)~DAC$ValorDAC, pch=19, cex=0.90, col="coral3", ylab="0->NO 1->SI", xlab="Compensación (Bs)")
points(DAC$ValorDAC, modelo$fitted.values, col="darkcyan", pch=19, cex=0.90)
compensacion=seq(5000,100000,2500)
DAC.pred=predict(modelo, data.frame(ValorDAC=compensacion), type="response")
lines(compensacion, DAC.pred, col="black", lwd=2)
legend("bottomright", "MEDANO BLANCO", bty="n")
format((data.frame(compensacion, 100*DAC.pred)), scientific=FALSE, digits=2)
```

EL CAYUDE
-----------------

```{r modelo_CY}
DAC=subset(DAC0,Comunidad=="CAYUDE")
modelo=glm(AceptaDAC~ValorDAC, data=DAC, family="binomial")
summary(modelo)

```

```{r DAC_graphCY, echo=FALSE, fig.height=6, fig.width=8}
plot(jitter(DAC$AceptaDAC, 0.1)~DAC$ValorDAC, pch=19, cex=0.90, col="coral3", ylab="0->NO 1->SI", xlab="Compensación (Bs)")
points(DAC$ValorDAC, modelo$fitted.values, col="darkcyan", pch=19, cex=0.90)
compensacion=seq(5000,100000,2500)
DAC.pred=predict(modelo, data.frame(ValorDAC=compensacion), type="response")
lines(compensacion, DAC.pred, col="black", lwd=2)
legend("bottomright", "EL CAYUDE", bty="n")
format((data.frame(compensacion, 100*DAC.pred)), scientific=FALSE, digits=2)
